【裁判字號】    98,易,1232
【裁判日期】    980707
【裁判案由】    竊盜
【裁判全文】
臺灣臺北地方法院刑事判決              98年度易字第1232號
公  訴  人  臺灣臺北地方法院檢察署檢察官
被      告  甲○○
上列被告因竊盜案件，經檢察官提起公訴（98年度偵字第10369
號），嗣被告於準備程序進行中就被訴事實為有罪之陳述，由本
院裁定以簡式審判程序審理，判決如下：
    主  文
甲○○攜帶兇器毀壞門扇竊盜，累犯，處有期徒刑捌月，扣案之
鐵撬、油壓剪各壹支及起子貳支均沒收；又竊盜，累犯，處有期
徒刑肆月；又竊盜，累犯，處有期徒刑陸月；應執行有期徒刑壹
年肆月，扣案之鐵撬、油壓剪各壹支及起子貳支均沒收。
    事  實
一、甲○○前因違反毒品危害防制條例案件，經本院以94年度訴
    字第598號判處有期徒刑6 月、6月確定；再因竊盜案件，經
    臺灣高等法院以94年度上易字第1553號判處有期徒刑1年2月
    確定，並與上開毒品案件，經臺灣高等法院以94年度聲字第
    1449號定應執行有期徒刑2年確定，於民國96年1月10日縮短
    刑期假釋出監並付保護管束，後假釋未經撤銷，刑期至96年
    1月28日屆滿，未執行之刑以已執行論。
二、詎甲○○仍不知悔改，(一)基於為自己不法所有之意圖，於98
    年4月23日下午3時許，攜帶其所有客觀上足對人之生命、身
    體、安全構成威脅具有危險性之鐵撬、油壓剪各1支及起子2
    支等物，前往臺北市○○區○○路2段174巷9弄11號4樓乙○
    ○之住處，破壞屬於大門鐵門及其後木門一部分之門鎖後，
    旋即進入上開房屋內，竊取乙○○所有之象牙1支、掛圖1幅
    、藏畫6 張，得手後於同年月24日上午5、6時許，持往臺北
    縣永和市福和橋、重新橋下跳蚤市場變賣換取現金花用。(二)
    又於同年月25日上午6 時許，甲○○行經乙○○上開住處，
    見門鎖尚未修繕，竟另基於為自己不法所有之意圖，進入屋
    內竊取藝術品1 批，得手後旋即持往臺北縣永和市福和橋、
    重新橋下跳蚤市場變賣換取現金花用。(三)復於同年月25日下
    午5 時許，甲○○再行經乙○○上開住處，見門鎖遲未修繕
    ，竟另行起意，基於為自己不法所有之意圖，再進入屋內竊
    取佛像8 尊、瓷碗2個、恐龍蛋化石2粒、貝殼筊1對、胸章1
    只、玉爐、玉手環各1個、玉珮2條、佛飾2個、飾品刀1支、
    原子筆2支、玳瑁手環2個、飾品尖刀1 支、銀質小飾佛1 個
    、鍍金帶鍊1條、泰幣3,800元、洋酒5 瓶、瓷花瓶1 個等物
   （上開物品業經乙○○領回）。嗣於98年4月25日晚間11時50
    分許，因行跡可疑在臺北市○○區○○路2段174巷11弄、21
    0 巷巷口為警查獲，當場自甲○○身上起出乙○○被竊之前
    揭原子筆2支、玉珮1條、飾品刀1把、玉手環1個、鍍金帶鍊
    1條、胸章1只及泰幣3,800元，並至臺北市○○區○○路2段
    174巷9弄11號1 樓樓梯間，起出前開佛像8尊、瓷碗2個、恐
    龍蛋化石2粒、貝殼筊1對、玉爐1 個、玉珮1條、佛飾2個、
    玳瑁手環2個、飾品尖刀1支、銀質小飾佛1個、洋酒5瓶、及
    瓷花瓶1個等物，並扣得甲○○所有之前開鐵撬、油壓剪各1
    支及起子2支，因而查悉上情。
三、案經乙○○訴由臺北市政府警察局中山分局報請臺灣臺北地
    方法院檢察署檢察官偵查起訴。
    理  由
一、本案被告甲○○所犯為死刑、無期徒刑、最輕本刑為3 年以
    上有期徒刑以外之罪，被告於準備程序中就被訴事實為有罪
    之陳述，經法官告知簡式審判程序之旨，並聽取公訴人及被
    告之意見後，本院認為適宜進行簡式審判程序，而依刑事訴
    訟法第273條之1第1項規定，裁定改用簡式審判程序。
二、上開犯罪事實，業據被告迭次於警詢、偵查、本院準備程序
    及審理中坦承不諱（見偵卷第11至13頁、第58頁、本院卷第
    14頁反面、第17頁反面），核與告訴人乙○○於警詢指訴之
    情節大致相符（見偵卷第14至16頁），並有臺北市政府警察
    局中山分局贓物認領保管收據及相片22幀在卷可稽（見偵卷
    第30至31頁、第44至54頁），此外，復有鐵撬、油壓剪各1
    支及起子2 支扣案可資佐證，均足以補強被告上開自白之可
    信性，並與被告之自白相互印證，而足認被告前揭任意性自
    白與事實相符，本案被告3 次竊盜犯行，均事證明確，各堪
    認定，應予依法論科。
三、按毀壞構成門扇之一部之電動鎖及喇叭鎖，係毀壞門扇之行
    為，毀壞附加於門上之掛鎖，則屬毀壞安全設備；而附加於
    鐵門上之「掛鎖」，其鎖固屬安全設備，如係鑲在鐵門上之
    鎖，該鎖即構成門之一部，加以毀壞，則應認係毀壞門扇（
    最高法院83年度臺上字第3856號、85年度臺上字第5433號判
    決意旨參照）。次按刑法第321條第1項第3 款之攜帶兇器竊
    盜罪，係以行為人攜帶兇器竊盜為其加重條件，而此所謂兇
    器，其種類並無限制，凡客觀上足以對人之生命、身體、安
    全構成威脅，具有危險性之兇器均屬之，且祇須行竊時攜帶
    此種具有危險性之兇器為已足，並不以攜帶之初有行兇之意
    圖為必要；即行為人攜帶兇器有行兇之可能，客觀上具有危
    險性，即為已足，至其主觀上有無持以行兇或反抗之意思，
    尚非所問（最高法院79年臺上字第5253號判例、74年度第3
    次刑事庭會議決議參照）。查本案被告所攜帶之鐵撬、油壓
    剪各1支及起子2支，既可用以破壞鐵質門鎖，則在客觀上自
    具有危險性，持以行竊，足以對人之身體、生命、安全構成
    威脅，應屬兇器，核被告犯罪事實二(一)所為，係犯刑法第32
    1條第1項第2款、第3款之攜帶兇器毀壞門扇之加重竊盜罪。
    又被告於犯罪事實二(一)所示之時、地，既已持上開兇器破壞
    告訴人住宅鐵門及木門門鎖，而使上開鐵門及木門喪失防盜
    功能，是核被告犯罪事實二(二)、(三)所為，均係犯刑法第320
    條第1 項之竊盜罪。被告係因另見告訴人鐵門遲未修繕，始
    另行起意於犯罪事實二(二)、(三)所示之時間，竊取告訴人所有
    之前揭物品，業據被告供述明確（見本院卷第14頁反面），
    足認其所犯上開3 罪間，犯意各別，行為互異，應予分論併
    罰；公訴意旨認被告所為前揭3 次竊盜犯行係本於接續犯意
    所為之單一行為，尚有未洽。被告有如犯罪事實一所示有期
    徒刑執行完畢之情形，有臺灣高等法院被告前案紀錄表1 份
    附卷可稽，被告於5年以內故意再犯本件有期徒刑以上之3罪
    ，均為累犯，依刑法第47條第1 項規定，均加重其刑。爰審
    酌被告前有竊盜前科，素行不佳，正值青壯之年，卻不思依
    靠己力謀生，反欲不勞而獲，攜帶兇器、毀壞門扇竊取他人
    財物，對民眾生命及財產安全產生危害，兼衡犯罪之動機、
    目的、竊得財物價值非微，然犯後尚知坦承犯行，態度尚可
    等一切情情狀，分別量處如主文所示之刑，並定其應執行刑
    ，以示懲儆。扣案之鐵撬、油壓剪各1支及起子2支為被告所
    有，供犯罪所用之物，亦經被告供明在卷（見本院卷第14頁
    反面），併予宣告沒收。
據上論斷，應依刑事訴訟法第273條之1第1 項、第284條之1、第
299條第1項前段，刑法第320條第1項、第321條第1項第2款、第3
款、第47條第1項、第38條第1項第2款、第51條第5款，刑法施刑
法第1條之1，判決如主文。
本案經檢察官申心蓓到庭執行職務。
中    華    民    國    98    年    7     月    7     日
                  刑事第十三庭  法  官  陳君鳳
以上正本證明與原本無異。
如不服本判決應於收受送達後10日內向本院提出上訴書狀，並應
敘述具體理由；其未敘述上訴理由者，應於上訴期間屆滿後20日
內向本院補提理由書（均須按他造當事人之人數附繕）「切勿逕
送上級法院」。
                                書記官  楊湘雯
中    華    民    國    98    年    7     月    7     日
附錄本案論罪科刑法條全文：
刑法第320條
意圖為自己或第三人不法之所有，而竊取他人之動產者，為竊盜
罪，處5年以下有期徒刑、拘役或500元以下罰金。
意圖為自己或第三人不法之利益，而竊佔他人之不動產者，依前
項之規定處斷。
前2項之未遂犯罰之。
刑法第321條
犯竊盜罪而有左列情形之一者，處6月以上、5年以下有期徒刑：
一  於夜間侵入住宅或有人居住之建築物、船艦或隱匿其內而犯之
    者。
二  毀越門扇、牆垣或其他安全設備而犯之者。
三  攜帶兇器而犯之者。
四  結夥三人以上而犯之者。
五  乘火災、水災或其他災害之際而犯之者。
六  在車站或埠頭而犯之者。
前項之未遂犯罰之。


司法院資訊處製作；財團法人民間司法改革基金會備份。
